【裁判字號】    94,簡上,511
【裁判日期】    950117
【裁判案由】    傷害
【裁判全文】
臺灣板橋地方法院刑事判決             94年度簡上字第511號
上  訴  人  丙○○
即  被  告
            丁○○
共      同  陳明暉律師
選任辯護人
上列上訴人即被告等因傷害案件，不服本院94年度簡字第761 號
中華民國94年7 月21日第一審簡易判決（起訴案號：93年度偵字
第16605號），提起上訴，本院管轄之第二審合議庭判決如左：
    主      文
上訴駁回。
    事      實
一、丙○○與乙○○係兄弟關係，甲○○則係乙○○之配偶，丙○○與乙○○、甲○○分別為二親等之旁系血親、旁系姻親
    關係，均屬家庭暴力防治法第3 條第4 款所定之家庭成員。
    丙○○、丁○○於民國93年6 月28日下午1 時20分許，在雲
    林縣四湖鄉○○村○○路45巷32之1 號，僅因細故與乙○○
    、甲○○發生爭執，詎丙○○、丁○○竟基於共同傷害之犯
    意聯絡，徒手毆打乙○○、甲○○，致乙○○受有腹部擦傷
    （13x1.5公分）、右側前臂挫擦傷（12x0.5公分）、左側前
    臂擦傷（8x1.0 公分）、頭部外傷、左側臉部挫傷及瘀青、
    頸部擦傷（4x2 公分）之傷害；甲○○受有頭部外傷、頸部
    擦傷（5x0.5 公分）、右側手背、手指挫擦傷（1.5x1.0 公
    分）之傷害。
二、案經乙○○、甲○○訴由雲林縣警察局臺西分局報請臺灣板
    橋地方法院檢察署檢察官偵查後聲請簡易判決處刑。
    理  由
一、訊據被告丙○○固坦承毆打告訴人乙○○成傷，被告丁○○
    則坦承口咬告訴人甲○○，惟均矢口否認有何傷害犯行，被
    告丙○○辯稱：因乙○○推倒母親林丁香，伊始出於義憤毆
    打乙○○頭部一拳，但未毆打甲○○云云，被告丁○○則辯
    稱：伊為避免甲○○加入丙○○、乙○○兄弟間之爭執，故
    擋住甲○○擬將其拉開，詎甲○○拉住伊胸前衣服不放，伊
    急於掙脫始出於防衛意思咬了甲○○，但未將其咬傷，更未
    與丙○○有共同傷害之犯意聯絡及出手毆打乙○○云云。然
    查：
（一）上揭事實，業據證人即告訴人乙○○、甲○○於本院審理
      時到庭結證屬實，被告丙○○在偵查中亦坦承有毆打乙○○及甲○○二人，被告丙○○、丁○○二人在原審訊問中
      亦坦承檢察官聲請簡易判決處刑之事實，復有中國醫藥大
      學北港附設醫院於93年6 月29日出具之乙○○、甲○○之
      診斷證明書各1 紙附卷可稽，且依上開診斷證明書所載之
      就診時間為案發翌日，記載如事實欄所述之傷勢，核與告
      訴人乙○○、甲○○指述之時、地與被告等傷害之手法大
      致相符，足見告訴人指訴之情節，信而有徵，是被告丙○○辯稱未毆打甲○○云云，及被告丁○○辯稱未與被告丙○○共同傷害乙○○、甲○○云云，尚難採信，應認被告
      丙○○與丁○○確有共同基於傷害之犯意聯絡毆傷告訴人
      乙○○及甲○○之犯行。
（二）被告丙○○雖以前開基於義憤傷人之情置辯，惟查，被告
      丙○○在偵查中先稱：當時是乙○○先打伊，伊母親林丁
      香前來勸阻，乙○○即用手將林丁香撥開云云，嗣又稱：
      因乙○○罵伊姐姐，林丁香生氣打乙○○一巴掌，乙○○
      便將林丁香推倒，伊才打乙○○云云；至證人林丁香在警
      詢中證稱：因乙○○與丙○○在吵架，伊過去想把他們拉
      開，乙○○就將伊推倒在地，丙○○見狀才打乙○○云云
      ；在本院審理時則證稱：當時伊小嬸過世，丙○○邀乙○○一起分擔白包費用，乙○○不肯便將伊推倒，丙○○見
      狀要將伊拉起，之後乙○○就和丙○○互相打來打去；乙○○推倒伊之前並未與丙○○吵架；乙○○推倒伊之前伊
      也沒有罵他或打他云云。綜合以上被告丙○○與證人林丁
      香之證詞，不惟該二人各自之前後供述並不相符，彼等相
      互間就告訴人乙○○如何推倒林丁香之經過亦不一致，從
      而，要難認被告丙○○確係出於義憤而傷害告訴人乙○○
      。
（三）被告丁○○雖辯稱係因衣服被拉扯，始出於防衛意思口咬
      告訴人甲○○云云，惟始終未能舉證以實其說，是其以正
      當防衛為辯，亦難採信。
（四）綜上所述，足認被告等上開所辯，顯係圖卸飾詞，委無足
      採，本件事證明確，被告等犯行均堪認定。
二、核被告丙○○、丁○○所為，均係犯刑法第277 條第1 項之
    普通傷害罪。被告二人具有犯意聯絡及行為分擔，為共同正
    犯。被告等分別以一行為同時毆打告訴人乙○○、甲○○二
    人成傷，係以一行為觸犯二相同之罪名，均為想像競合犯，
    應各從一傷害罪處斷。原審依被告二人之供述及現存之證據
    ，認足認定被告等犯罪，經檢察官之聲請，不經通常審判程
    序，逕以簡易判決處刑，而依刑法第28條、第277 條第1 項
    、第55條、第41條第1 項前段，罰金罰鍰提高標準條例第1
    條前段、第2 條等規定，並審酌被告二人之犯罪動機、目的
    、手段、對告訴人二人施以暴力所肇傷勢，暨被告等未能與
    告訴人達成和解之態度等一切情狀，各量處拘役50日，如易
    科罰金，以銀元300 元折算一日，其認事用法，均無違誤，
    是被告等提起上訴，均無理由，應予駁回。
據上論斷，應依刑事訴訟法第455 條之1 第1 項、第3 項、第36
8 條，判決如主文。
本案經檢察官蘇揚旭到庭執行職務。
中    華    民    國    95    年    1     月    17    日
                  刑事第十六庭審判長法  官  陳鴻清
                                    法  官  朱嘉川
                                    法  官  歐陽漢菁
右正本證明與原本無異。
不得上訴。
                                    書記官  林貴卿
中    華    民    國    95    年    1     月    17    日
附錄論罪科刑法條全文
中華民國刑法第277條
傷害人之身體或健康者，處三年以下有期徒刑、拘役或一千元以
下罰金。
犯前項之罪因而致人於死者，處無期徒刑或七年以上有期徒刑；
致重傷者，處三年以上十年以下有期徒刑。


司法院資訊處製作；財團法人民間司法改革基金會備份。
